【裁判字號】    93,訴,26
【裁判日期】    921223
【裁判案由】    搶奪等
【裁判全文】
臺灣苗栗地方法院刑事判決                            九十三年度訴字第二六號
    公  訴  人  臺灣苗栗地方法院檢察署檢察官
    被      告  甲○○
右列被告因搶奪等案件，經檢察官提起公訴（九十二年度偵字第三四四九號、第四一
六三號），及移送併案審理（九十二年度偵字第四九一八號、九十三年度偵字第一七
０號、第一三二五號、第一六一八號、第一九五四號），本院依簡式審判程序審理，
判決如左：
    主  文
甲○○連續意圖為自己不法之所有，而搶奪他人之動產，處有期徒刑肆年。並於刑之
執行完畢或赦免後，令入勞動場所強制工作參年。
扣案之鑰匙壹把及安全帽一只均沒收。
    事  實
一、甲○○有犯罪之習慣，基於意圖為自己不法所有之概括犯意，於附表所示時、地
    ，連續以騎乘機車尾隨而乘人不備行搶之方法，搶奪辛○○等人之財物（詳如附
    表），得手後即騎車逃逸。
二、又甲○○基於意圖為自己不法所有之竊盜概括犯意，先為利於行搶，而於民國（
    下同）九十二年八月十三日凌晨五時許，在苗栗縣竹南鎮○○里○○街十四巷六
    號前，意圖為自己不法之所有，持自己所有之機車鑰匙一支，竊取庚○○所有之
    車牌號碼ＭＹＣ七五二號重型機車一輛（時價約為新台幣（下同）二萬元），得
    手後留供己用並騎乘該車為附表編號三、四之搶奪行為。其後又連續為下列竊盜
    行為：
    (一)於九十二年七月十八日中午十二時許，前往苗栗縣竹談南鎮○○街十七之一號
      前，徒手竊取戊○○所有、號碼為ＭＬ二三０五號之車牌一面。
    (二)於九十三年一月二日下午三時許，沿欄杆攀爬至苗栗縣竹南鎮中英里公地九十
      三號乙○○住處陽台後，再翻越未上鎖之窗戶進入屋內（侵入住宅部分未據告
      訴），徒手竊取乙○○放置於二樓寢室內書桌抽屜內現金三萬元，得手後花用
      殆盡。
    (三)又於九十三年二月十二日凌晨五時許之夜間，見苗栗縣竹南鎮○○路四十九號
      之己○○住處大門未上鎖，乃自該處進入，侵入他人住宅，徒手竊取屋內分屬
      己○○所有之證件（自用小客車駕照、健保卡、自用小客車行照、中山科學研
      究院識別證各一張、通訊錄二本）及現金一千二百元、摩托羅拉Ｖ290 行動電
      話（序號為000000-00-000000-0）一支，己○○之子黃任賢所有之證件（身分
      證、汽車及機車駕照、健保卡、郵局金融卡、學生證各一張及汽、機車行照各
      一張）、己○○之女黃巧瑩所有之證件（
      託金融卡、公司識別證各一張）。甲○○得手後，將上開證件隨意丟棄，而上
      開行動電話則於當日下午二、三時許，持往苗栗縣頭份鎮○○街四十三號翊立
      通訊行，以三千二百元之價格售予不知情之通訊行負責人徐豪均，得款後連同
      原行竊所得現金均悉數花用。至於該行動電話則旋於同日下午由不知情之盧英
      弘以四千五百元之價格向徐豪均購買使用。
    (四)再於九十三年二月十三日下午三時許，
三、甲○○且於附表編號三之搶奪得手後約三十分鐘許（即九十二年八月三十日下午
    六時三十分許），因見所搶得之物中有丁○○之郵局金融卡一張（頭份郵局、戶
    名丁○○、○六三六二○之五號帳戶），其金融卡卡套上載有數字疑為密碼，乃
    意圖為自己不之所有，持上開郵局金融卡前往設於苗栗縣竹南鎮○○路上照南支
    局之自動付款設備，以冒充有權使用該金融卡之不正方法，輸入上開丁○○寫在
    卡套上之密碼，而接續二次由該自動付款設備取得現金一千元及一萬一千元。
四、(一)嗣於九十二年九月二日下午三時十分許，在苗栗縣竹南鎮○○里○○路與新平
      街交叉口前，甲○○正欲騎乘上揭竊得之ＭＹＣ七五二號重型機車時，為警查
      獲並扣得前開持以行竊該機車之鑰匙一把而偵知上開附表編號六、七、九、十
      之情。
    (二)
    (三)
    (四)再於九十三年一月二日晚間十一時三十分許，為警在苗栗縣竹南鎮中英里公地
      九十三號乙○○住處二樓陽台窗戶上採得甲○○之指紋而循線查知前揭二之(二)
      一情。
    (五)又經警調閱前揭二之(三)己○○遭竊之行動電話通聯紀錄，查知該行動電話現為
      不知情之盧英弘使用中，於九十三年三月九日下午三時三十分許，在苗栗縣頭
      份鎮○○街九十九之二號，盧英弘將上開行動電話交予警方，而為警查得上開
      二之(三)全情。
(六)
四、併案部分
五、案經苗栗縣警察局竹南分局及頭份分局分別報請台灣苗栗地方法院檢察署檢察官
    偵查起訴，暨苗栗縣警察局竹南分局報請台灣苗栗地方法院檢察署檢察官移送併
    案審理。
            證據並所犯法條
一、訊據被告甲○○坦白承認前述犯罪事實（詳本署九十二年度偵字第四一六三號卷
     ，九十二年十一月二十日偵訊筆錄第二至三頁），核與被害人辛○○、丙○○、
     丁○○、壬○○及庚○○等指述財物被搶及遭竊之情相符，並有被告所有供犯罪
     用之機車鑰匙一支扣案可佐，及丁○○之郵局存摺提款紀錄影印本一份附卷可稽
     ，綜此，被告搶奪、竊盜及不正利用自動付款設備等犯行，均堪認定。
二、核被告所為，係犯刑法第三百二十五條第一項搶奪罪、第三百二十條第一項竊盜
     罪及第三百三十九條之二第一項不正利用自動付款設備罪。被告多次搶奪犯行，
     時間緊接，觸犯構成要件相同之罪名，顯係基於概括犯意而為，請依刑法第五十
     六條連續犯之規定，以一罪論，並加重其刑。被告所犯搶奪、竊盜及不正利用自
     動付款設備三罪名間，均具有方法結果之牽連關係，請依刑法第五十五條後段牽
     連犯之規定，從一重之搶奪罪論處。扣案之機車鑰匙一支，業經被告供明是其所
     有且供犯罪所用，併請依刑法第三十八條第一項第二款、第三項之規定宣告沒收
     。
三、依刑事訴訟法第二百五十一條第一項提起公訴。
     此  致
臺灣苗栗地方法院
中      華      民      國    九十二    年    十二    月    二十三    日
                                         檢察官  吳  義  聰
右正本證明與原本無異
中      華      民      國    九十三    年      一      月      九      日
                                         書記官
附錄本案所犯法條
中華民國刑法第三百二十五條
(普通搶奪罪)
意圖為自己或第三人不法之所有，而搶奪他人之動產者，處六月以上五年
以下有期徒刑。
因而致人於死者，處無期徒刑或七年以上有期徒刑，致重傷者，處三年以
上十年以下有期徒刑。
第一項之未遂犯罰之。
中華民國刑法第三百二十條
(普通竊盜罪、竊佔罪)
意圖為自己或第三人不法之所有，而竊取他人之動產者，為竊盜罪，處五
年以下有期徒刑、拘役或五百元以下罰金。
意圖為自己或第三人不法之利益，而竊佔他人之不動產者，依前項之規定
處斷。
前二項之未遂犯罰之。
中華民國刑法第三百三十九條之二第一項
意圖為自己或第三人不法之所有，以不正方法由自動付款設備取得他人之
物者，處三年以下有期徒刑、拘役或一萬元以下罰金。
以前項方法得財產上不法之利益或使第三人得之者，亦同。
附表：
   編號    時  間      地        點     被害人     所竊財物      備    註
   一    九十二年七  苗栗縣頭份鎮後庄   辛○○   黑色背包一個    騎乘綽號
        月二十五日  里八德二路與幼英            （內有數位相    「阿民」
         下午五時五  街口                        機一台）        者所有未
         十分許                                                  懸掛車牌
                                                                 之機車
   二    九十二年八  苗栗縣頭份鎮忠孝   丙○○   手提皮包一個      同右
        月十三日上  里忠孝一路一三五            （內有印章一
         午八時四十  號前                        個、工作證一
         分許                                    張、名冊二份
                                                 、原子筆二支
                                                 、鑰匙二支、
                                                 胃藥一瓶）
  三    九十二年八  苗栗縣頭份鎮忠孝    丁○○  皮包一個（內    騎乘竊得
        月三十日下  里信東路一六五巷            有現金七百元    之牌號Ｍ
         午五時四十  內                          、身分證一張    ＹＣ七五
         分許                                    駕照一張、識    二號重型
                                                 別證一張、殘    機車
                                                 障手冊一份、
                                                 金額卡三張、
                                                 電池六個、福
                                                 利券一張）
   四    九十二年八  苗栗縣頭份鎮頭份   壬○○   黑色手提袋一      同右
        月三十一日  里濱江街萬善祠前            個（內有身分
        下午五時五                              一張、駕照二
        三十分許                                張、行照一張
                                                、存摺三本、
                                                 提款卡一張、
                                                印章二個、袖
                                                套一雙、便當
                                                 盒一個、現金
                                                 約一萬元）
[案由摘要]
 、__
二、案經臺北市警察局__分局移送臺灣苗栗地方法院檢察署檢察官偵查起訴。
    理  由
一、右開事實，業據被告■列舉式■於警訊時及偵查中坦承不諱，核與被害人指訴失
    竊情節相符，並經證人■列舉式■供證屬實，且有失竊報告及贓物領據附卷可證
    。雖被告在審理中辯稱：__，所辯係諉卸之詞，不足採信。事證明確，被告犯行
    堪以認定，應依法論科。
二、核被告所為，係犯刑法第三百二十條第一項、第三百二十一條第一項第__款之罪
    。爰審酌被告之品行、犯罪動機、目的、手段、所生之危害及犯罪後之態度等一
    切情狀，量處如主文所示之刑，並諭知易服勞役之折算標準。扣案之為被告所有
    且係供犯罪所用之物，併予宣告沒收。
據上論結，應依刑事訴訟法第二百九十九條第一項前段，刑法第三百二十條第一項、
第三百二十一條第一項第  款、第四十二條第二項、第三十八條第一項第二款、罰金
罰鍰提高標準條例第一條前段、第二條，判決如主文。
本案經檢察官__到庭執行職務。
中      華      民      國    九十三    年      三      月      八      日
                          臺灣苗栗地方法院刑事第二庭
                                              法官  周淡怡
右正本證明與原本無異
如不服本判決應於送達後十日內向本院提出上訴狀
中      華      民      國    九十三    年      三      月      八      日
                                                    書記官  張文玲
附錄本案論罪科刑法條全文
    公  訴  人  臺灣苗栗地方法院檢察署檢察官
    被      告  甲○○  男  二十二歲（民國○○年○○月○○日生）
                        身分證統一編號：Ｚ000000000號
                        住苗栗縣竹南鎮中美里十一鄰西門四十號(在押)
右列被告因搶奪等案件，經檢察官提起公訴（九十二年度偵字第三四四九號、第四一
六三號），及移送併案審理（九十二年度偵字第四九一八號、九十三年度偵字第一七
０號、第一三二五號、第一六一八號），本院判決如左：
    主  文
    事  實
一、甲○○基於意圖為自己不法所有之概括犯意，於附表所示時、地，連續以騎乘機
    車尾隨而乘人不備行搶之方法，搶奪辛○○等人之財物（詳如附表），得手後即
    騎車逃逸。
二、又甲○○為利於行搶，並於民國（下同）九十二年八月十三日凌晨五時許，在苗
    栗縣竹南鎮○○里○○街十四巷六號前，意圖為自己不法之所有，持自己所有之
    機車鑰匙一支，竊取庚○○所有之車牌號碼ＭＹＣ七五二號重型機車一輛（時價
    約為新台幣（下同）二萬元），得手後留供己用並騎乘該車為附表編號三、四之
    搶奪行為。
三、甲○○且於附表編號三之搶奪得手後約三十分鐘許（即九十二年八月三十日下午
    六時三十分許），因見所搶得之物中有丁○○之郵局金融卡一張（頭份郵局、戶
    名丁○○、○六三六二○之五號帳戶），其金融卡卡套上載有數字疑為密碼，乃
    意圖為自己不之所有，持上開郵局金融卡前往設於苗栗縣竹南鎮○○路上照南支
    局之自動付款設備，以冒充有權使用該金融卡之不正方法，輸入上開丁○○寫在
    卡套上之密碼，而接續二次由該自動付款設備取得現金一千元及一萬一千元。
    嗣於九十二年九月二日下午三時十分許，在苗栗縣竹南鎮○○里○○路與新平街
    交叉口前，甲○○正欲騎乘上揭竊得之ＭＹＣ七五二號重型機車時，為警查獲並
    扣得前開持以行竊該機車之鑰匙一把而偵知上情。
四、併案部分
五、案經苗栗縣警察局竹南分局及頭份分局分別報請台灣苗栗地方法院檢察署檢察官
    偵查起訴，暨苗栗縣警察局竹南分局報請台灣苗栗地方法院檢察署檢察官移送併
    案審理。
            證據並所犯法條
一、訊據被告甲○○坦白承認前述犯罪事實（詳本署九十二年度偵字第四一六三號卷
     ，九十二年十一月二十日偵訊筆錄第二至三頁），核與被害人辛○○、丙○○、
     丁○○、壬○○及庚○○等指述財物被搶及遭竊之情相符，並有被告所有供犯罪
     用之機車鑰匙一支扣案可佐，及丁○○之郵局存摺提款紀錄影印本一份附卷可稽
     ，綜此，被告搶奪、竊盜及不正利用自動付款設備等犯行，均堪認定。
二、核被告所為，係犯刑法第三百二十五條第一項搶奪罪、第三百二十條第一項竊盜
     罪及第三百三十九條之二第一項不正利用自動付款設備罪。被告多次搶奪犯行，
     時間緊接，觸犯構成要件相同之罪名，顯係基於概括犯意而為，請依刑法第五十
     六條連續犯之規定，以一罪論，並加重其刑。被告所犯搶奪、竊盜及不正利用自
     動付款設備三罪名間，均具有方法結果之牽連關係，請依刑法第五十五條後段牽
     連犯之規定，從一重之搶奪罪論處。扣案之機車鑰匙一支，業經被告供明是其所
     有且供犯罪所用，併請依刑法第三十八條第一項第二款、第三項之規定宣告沒收
     。
三、依刑事訴訟法第二百五十一條第一項提起公訴。
     此  致
臺灣苗栗地方法院
中      華      民      國    九十二    年    十二    月    二十三    日
                                         檢察官  吳  義  聰
右正本證明與原本無異
中      華      民      國    九十三    年      一      月      九      日
                                         書記官
附錄本案所犯法條
中華民國刑法第三百二十五條
(普通搶奪罪)
意圖為自己或第三人不法之所有，而搶奪他人之動產者，處六月以上五年
以下有期徒刑。
因而致人於死者，處無期徒刑或七年以上有期徒刑，致重傷者，處三年以
上十年以下有期徒刑。
第一項之未遂犯罰之。
中華民國刑法第三百二十條
(普通竊盜罪、竊佔罪)
意圖為自己或第三人不法之所有，而竊取他人之動產者，為竊盜罪，處五
年以下有期徒刑、拘役或五百元以下罰金。
意圖為自己或第三人不法之利益，而竊佔他人之不動產者，依前項之規定
處斷。
前二項之未遂犯罰之。
中華民國刑法第三百三十九條之二第一項
意圖為自己或第三人不法之所有，以不正方法由自動付款設備取得他人之
物者，處三年以下有期徒刑、拘役或一萬元以下罰金。
以前項方法得財產上不法之利益或使第三人得之者，亦同。
附表：
   編號    時  間      地        點     被害人     所竊財物      備    註
   一    九十二年七  苗栗縣頭份鎮後庄   辛○○   黑色背包一個    騎乘綽號
        月二十五日  里八德二路與幼英            （內有數位相    「阿民」
         下午五時五  街口                        機一台）        者所有未
         十分許                                                  懸掛車牌
                                                                 之機車
   二    九十二年八  苗栗縣頭份鎮忠孝   丙○○   手提皮包一個      同右
        月十三日上  里忠孝一路一三五            （內有印章一
         午八時四十  號前                        個、工作證一
         分許                                    張、名冊二份
                                                 、原子筆二支
                                                 、鑰匙二支、
                                                 胃藥一瓶）
  三    九十二年八  苗栗縣頭份鎮忠孝    丁○○  皮包一個（內    騎乘竊得
        月三十日下  里信東路一六五巷            有現金七百元    之牌號Ｍ
         午五時四十  內                          、身分證一張    ＹＣ七五
         分許                                    駕照一張、識    二號重型
                                                 別證一張、殘    機車
                                                 障手冊一份、
                                                 金額卡三張、
                                                 電池六個、福
                                                 利券一張）
   四    九十二年八  苗栗縣頭份鎮頭份   壬○○   黑色手提袋一      同右
        月三十一日  里濱江街萬善祠前            個（內有身分
        下午五時五                              一張、駕照二
        三十分許                                張、行照一張
                                                、存摺三本、
                                                 提款卡一張、
                                                印章二個、袖
                                                套一雙、便當
                                                 盒一個、現金
                                                 約一萬元）
[案由摘要]
 、__
二、案經臺北市警察局__分局移送臺灣苗栗地方法院檢察署檢察官偵查起訴。
    理  由
一、右開事實，業據被告■列舉式■於警訊時及偵查中坦承不諱，核與被害人指訴失
    竊情節相符，並經證人■列舉式■供證屬實，且有失竊報告及贓物領據附卷可證
    。雖被告在審理中辯稱：__，所辯係諉卸之詞，不足採信。事證明確，被告犯行
    堪以認定，應依法論科。
二、核被告所為，係犯刑法第三百二十條第一項、第三百二十一條第一項第__款之罪
    。爰審酌被告之品行、犯罪動機、目的、手段、所生之危害及犯罪後之態度等一
    切情狀，量處如主文所示之刑，並諭知易服勞役之折算標準。扣案之為被告所有
    且係供犯罪所用之物，併予宣告沒收。
據上論結，應依刑事訴訟法第二百九十九條第一項前段，刑法第三百二十條第一項、
第三百二十一條第一項第  款、第四十二條第二項、第三十八條第一項第二款、罰金
罰鍰提高標準條例第一條前段、第二條，判決如主文。
本案經檢察官__到庭執行職務。
中      華      民      國    九十三    年      三      月      八      日
                          臺灣苗栗地方法院刑事第二庭
                                              法官  周淡怡
右正本證明與原本無異
如不服本判決應於送達後十日內向本院提出上訴狀
中      華      民      國    九十三    年      三      月      八      日
                                                    書記官  張文玲
附錄本案論罪科刑法條全文


司法院資訊處製作；財團法人民間司法改革基金會備份。
